【裁判字號】    92,停,97
【裁判日期】    920910
【裁判案由】    聲請停止執行
【裁判全文】
臺北高等行政法院裁定                                九十二年度停字第九七號
    聲  請  人  甲○○
                乙○○
                丙○○
                丁○○
                戊○○
                己○○
                庚○○
                辛○○
                壬○○
                癸○○
    共同代理人  邱聰安律師
    相  對  人  法務部
    代  表  人  子○○部長）.
右當事人間因解聘事件，聲請人聲請停止原處分之執行，本院裁定如左：
    主  文
聲請駁回。
聲請程序費用由聲請人負擔。
    理  由
一、按行政訴訟起訴前，如原處分之合法性顯有疑義者，或原行政處分之執行將發生
    難以回復之損害，且有急迫情事，當事人固得依訴願法第九十三條第三項或行政
    訴訟法第一百十六條第三項前段規定聲請裁定停止執行。但在提起訴願或復審後
    ，訴願或復審決定前，當事人既得依訴願法第九十三條第二項規定向前置程序機
    關申請停止執行，竟未為之，而逕向本院聲請，應認欠缺權利保護之必要，而駁
    回其聲請。
二、本件聲請意旨略謂：聲請人等十人均為依法合格聘任之人員，為台灣岩灣技能訓
    練所擔任副訓練師或助理訓練師，一年一聘，每年八月一日由台灣岩灣技能訓練
    所發給聘書，聘任一年，民國（下同）九十二年八月十一日接獲相對人九十二年
    八月八日法人字第○九二一三○二八二六一號函（下稱系爭解聘函）副本，略以
    提昇矯正機關技能訓練品質及效能為法務部既定政策，聲請人十員因工作績效評
    鑑成績欠佳，應於九十二年九月十六日解聘，查系爭解聘函非但內容不詳實，且
    未載明係依據何一法律規定將聲請人予以解聘，顯然違反公務人員保障法第九條
    公務人員之身分應予保障，非依法律不得剝奪之規定，故系爭解聘函不但違法，
    且顯然不當，聲請人已於收到系爭解聘函後，即於九十二年八月廿一日向公務人
    員保障及培訓委員會提起復審云云。經查，依兩造間之聘任關係以觀，系爭解聘
    函其性質上是否係行政處分即非無可疑，縱認其係行政處分，依上開聲請意旨，
    聲請人亦顯未向受理復審機關申請停止執行，復查無緊急情事，有逕向本院聲請
    之必要，揆諸前開說明，其停止執行之聲請，不應准許。此外，聲請人主張系爭
    解聘函之合法性顯有疑義者，惟查聲請人等既為聘任人員，則被告自有予以解聘
    之權限，系爭解聘函以聲請人因工作績效評鑑成績欠佳為由解聘之，其合法性尚
    不至於顯有疑義之程度，至系爭解聘函是否仍有違法之瑕疵，係於實體法上有無
    理由之問題，非僅受理停止執行之聲請之本院所得審究，附予敘明。
三、依行政訴訟法第一百零四條、民事訴訟法第九十五條、第七十八條、第八十五條
    第一項前段，裁定如主文。
中    華    民    國    九十二      年      九        月      十        日
                 臺 北 高 等 行 政 法 院   第 一 庭
                                審 判 長 法  官  王  立  杰
                                         法  官  黃  本  仁
                                         法  官  王  碧  芳
右為正本係照原本做成。
如不服本裁定，應於送達後十日內，向本院提出抗告狀（須按他造人數附繕本）。
中      華      民      國    九十二    年      九      月      十      日
                                       法院書記官 鄭 聚 恩


司法院資訊處製作；財團法人民間司法改革基金會備份。
